MONTESINOS ROSALES, ANDREA YADIRA UPC-INGENIERÍA DE SISTEMAS DE INFORMACIÓN

Asoc. Viñedos de San Antonio Mz E Lt 6 Lurigancho - Lima - Perú

Teléfono: 987368003

Email: andrea_mr_17@hotmail.com

DNI: 74698115



Titulada en Ingeniería de Sistemas de Información en la Universidad Peruana de Ciencias Aplicadas – UPC, con casi 4 años de experiencia en el sector banca con diversas herramientas de ETL y tableros. Soy una profesional proactiva, responsable, organizada y con facilidad de relacionarme con diferentes tipos de persona, comprometida a desarrollar bien el trabajo que se me propone, cumpliendo con los objetivos de la empresa y trabajando en equipo. Estoy dispuesta a afrontar los retos laborales.

Estudios:

2013 - 2017: Universidad Peruana de Ciencias Aplicadas, *Perú*

INGENIERÍA DE SISTEMAS DE INFORMACIÓN

Idiomas: Inglés - Escrito Intermedio - Hablado Intermedio

Conocimientos de Informática:

SQL server 2008 - 2012(Avanzado)

PL/SQL (Intermedio)

Integration Services - SSIS

(Intermedio)

Microsoft Project (Intermedio)

Hadoop (Intermedio) Power BI (Intermedio) Teradata (Avanzado) SAP BO (Intermedio)

SAP Analytics Cloud (Avanzado) SAP Data Services (Intermedio) SAP Lumira Designer (Intermedio)

Tableau (Básico) Python (Intermedio) Scala (Intermedio) Jupyter (Intermedio)

Cursos y Seminarios:

• Artificial Intelligence (2016)

Reconocimiento de participación del curso – Given by Joao Garcia Rosa

- Modelamiento y Simulación de Procesos de Negocio con AuraPortal (2016)
 Certificado de Diagramación Given by Francisco Chinchilla
- Business Process Integration and ERP Systems (2016)

Reconocimiento presented by Simha Magal – Sap University Alliances

- Build Your Own Chatbot (2017) IBM
- BIG DATA (2017) IBM
- Tableau Básico, Intermedio y Avanzado (07-2020) Tableau Software
- Transformación Digital (11-2020) Instituto Europeo de Posgrado
- Python for Beginners Whizlabs

Certificaciones:

- Cloud Computing (06-2020) Google Activate (EOI España)
- Sap Analytics Cloud (06-2020) SAP SE
- Scrum Foundation Professional Certificate (06-2020) CertiProf
- Sap Data Services (07-2020) SAP SE
- Sap Business Objects (12-2020) SAP SE

Experiencia laboral:

09/2021 – Actualidad: Data Engineer – **Inetum**

Funciones:

Análisis de requerimientos de usuario. Optimización de dashboards en Tableau.

Manejo de las herramientas Snowflake, Python, Scala, Spark.

Trabajo bajo la metodología Scrum.

03/2021 – 08/2021: Data Developer Semi Senior – **Indra**

Funciones:

Análisis de requerimientos de usuario para las ingestas de fuentes y

procesamientos.

Implementación de procesos con herramientas Spark, Scala y Python.

Manejo de herramientas como bitbucket, Jupyter, Jira, Datio.

Seguimiento y asignación de tareas al equipo.

Trabajo bajo la metodología Scrum.

Elaboración de documentación para pases a producción.

01/2021 – 02/2021: Auditor senior de Bl – **Virú**

Funciones:

Definición e implementación de modelos y tableros en SAC. Capacitación de SAP Analytics Cloud a diversos equipos. Elaboración de plan de trabajo y Seguimiento de proyectos.

12/2020 - 12/2020: Consultor Freelance de Business Intelligence - On Business Consulting

Función:

Construcción de modelos y dashboards mediante SAP Analytics Cloud.

11/2019 – 12/2020: Consultor Business Intelligence - BCTS Consulting

Funciones:

Construcción de ETL mediante SAP Integration Services.

Construcción de reportes mediante SAP Business Objects, Xcelsius, SAP

Lumira Designer y SAP Analytics Cloud.

Construcción de sp, sh y bteq (hadoop/teradata).

Extracción, transformación y carga de datos (Sql, Oracle a Teradata).

Trabajo bajo la metodología Scrum.

Automatización de procesos mediante Control M.

11/2018 – 10/2019: Consultor Business Intelligence – **DWConsulware**

Funciones:

Extracción, transformación y carga de datos (Sql, Oracle a Teradata).

Definición de estructuras de tablas en Teradata. Construcción de sp, sh y bteq (hadoop/Teradata/Sql). Estimación de tiempos para desarrollo de los procesos.

Soporte a los procesos de carga en producción.

Trabajo bajo la metodología Scrum.

Construcción de reportes mediante SAP Business Objects, Xcelsius,

Power BI v Cristal Reports.

Automatización de procesos mediante Control M.

11/2017 – 11/2018: Asistente de Information Risk Management - KPMG

Funciones:

Elaboración de ETLs con Integration Services (SSIS) y macros para la

automatización de procesos.

Elaboración de Store Procedures y reportes en SQL Server.

Realizar alineamiento de cartera de las empresas financieras (RCC).

Revisar el Sistema de Gestión de Seguridad de Información de acuerdo a

la normativa circular G-140.